-<!DOCTYPE html>
<html lang="ja">
<head>
  <meta charset="UTF-8">
  <meta name="viewport" content="width=device-width, initial-scale=1.0">
  <title>α-c祖語の語形変化表</title>
  <link rel="stylesheet" href="./stylesheet.css">
</head>
<body class="body">
  <h1 class="h1">α-c祖語の語形変化表</h1>
  <hr class="hr2">
  <h2 class="h2">概観</h2>
<p class="pp">　α-c祖語とα祖語の語形変化の相違点は以下の通りである<sup id="ref_1"><a href="#not_1">[1]</a></sup>。：</p>
<il class="pp">
  <li>人称変化において，双数形が複数形に吸収された。</li>
  <li>動詞の相において，完了形が完結形に吸収された。 </li>
  <li>名詞の格変化において，具格と処格が奪格に合流した。</li>
</il>
  <hr class="hr1">
  <h2 class="h2">名詞</h2>
  <h3 class="h2">名詞の階梯</h3>
  <p class="pp">
    　α祖語の名詞は，格変化の際に母音交替した。母音交替の階梯には，第一階梯（Ⅰ）・第二階梯（Ⅱ）・第三階梯（Ⅲ）の三つの組み合わせがあった。<br>
    　α-c祖語の名詞には，これらの階梯がすべて保存されている。ただし，α-c祖語にはあった具格・処格は消失していて，複合語中において稀に痕跡が見られるのみである。
  </p>
  <p class="pp">α-c祖語の名詞の階梯</p>
  <table>
    <tr>
      <th></th>
      <th>不定形（Ⅰ）</th>
      <th>主格形（Ⅱ）</th>
      <th>目的格形（Ⅲ）</th>
    </tr>
    <tr>
      <th>a階梯</th>
      <td>*…a</td>
      <td>*…e</td>
      <td>*…i</td>
    </tr>
    <tr>
      <th>e階梯</th>
      <td>*…e</td>
      <td>*…i</td>
      <td>*…u</td>
    </tr>
    <tr>
      <th>i階梯</th>
      <td>*…i</td>
      <td>*…u</td>
      <td>*…wi</td>
    </tr>
    <tr>
      <th>Q階梯</th>
      <td>*…wɑ</td>
      <td>*…we</td>
      <td>*…a</td>
    </tr>
    <tr>
      <th>O階梯</th>
      <td>*…ɔ</td>
      <td>*…ø</td>
      <td>*…ɛ</td>
    </tr>
    <tr>
      <th>u階梯</th>
      <td>*…u</td>
      <td>*…y</td>
      <td>*…i</td>
    </tr>  
  </table>
  <p class="ppp">（参考）α祖語の名詞の階梯</p>
  <table style="font-size: smaller;">
	<tr>
		<td></td>
    <th>不定形（Ⅰ）</th>
		<th>主格形（Ⅱ）</th>
		<th>目的格形（Ⅲ）</th>
	</tr>
	<tr>
		<th>（a階梯）</th>
		<td>*…a</td>
		<td>*…ɛ</td>
		<td>*…i</td>
	</tr>
	<tr>
		<th>（E階梯）</th>
		<td>*…ɛ</td>
		<td>*…i</td>
		<td>*…u</td>
	</tr>
	<tr>
		<th>（i階梯）</th>
		<td>*…i</td>
		<td>*…u</td>
		<td>*…y</td>
	</tr>
	<tr>
		<th>（Q階梯）</th>
		<td>*…ɒ</td>
		<td>*…œ</td>
		<td>*…a</td>
	</tr>
	<tr>
		<th>（O階梯）</th>
		<td>*…ɔ</td>
		<td>*…ø</td>
		<td>*…ɛ</td>
	</tr>
	<tr>
		<th>（u階梯）</th>
		<td>*…u</td>
		<td>*…y</td>
		<td>*…i</td>
	</tr>
</table>
<h3 class="h3">名詞の格変化</h3>
<p class="pp">名詞の格変化は，以下の様になる。</p>
<table>
	<tr>
		<th></th>
		<th>単数</th>
		<th>複数</th>
	</tr>
	<tr>
		<th>単独形</th>
		<td>-Ⅰ-</td>
		<td>-Ⅰ-ep</td>
	</tr>
	<tr>
		<th>名格</th>
		<td>-Ⅱ-</td>
		<td>-Ⅱ-ep</td>
	</tr>
	<tr>
		<th>対格</th>
		<td>-Ⅲ-</td>
		<td>-Ⅲ-ep</td>
	</tr>
	<tr>
		<th>与格</th>
		<td>-Ⅲ-s</td>
		<td>-Ⅲ-epʰ</td>
	</tr>
	<tr>
		<th>奪格</th>
		<td>-Ⅰ-t</td>
		<td>-Ⅰ-ept</td>
	</tr>
</table>
<h3 class="h3">人称代名詞の格変化</h3>
<p class="pp">　以下の様に格変化する。</p>
<table>
  <tr>
    <th class="non"></th>
    <th colspan="2">一人称</th>
    <th colspan="2">二人称</th>
    <th colspan="2">三人称(有生)</th>
  </tr>
  <tr>
    <th></th>
    <th>単数</th>
    <th>複数</th>
    <th>単数</th>
    <th>複数</th>
    <th>単数</th>
    <th>複数</th>
  </tr>
  <tr>
    <th>単独</th>
    <td>*àw</td>
    <td>*màɾ</td>
    <td>*áf</td>
    <td>*fík</td>
    <td>*nùz</td>
    <td>*tíz</td>
  </tr>
  <tr>
    <th>名格</th>
    <td>*àne</td>
    <td>*mèɾ</td>
    <td>*éf</td>
    <td>*fúk</td>
    <td>*nìz</td>
    <td>*túz</td>
  </tr>
  <tr>
    <th>対格</th>
    <td>*àni</td>
    <td>*mìɾ</td>
    <td>*íf</td>
    <td>*fwík</td>
    <td>*nwìz</td>
    <td>*twíz</td>
  </tr>
  <tr>
    <th>与格</th>
    <td>*ànis</td>
    <td>*mìɾ̥</td>
    <td>*ífs</td>
    <td>*fwíkʰ</td>
    <td>*nìss</td>
    <td>*twíss</td>
  </tr>
  <tr>
    <th>奪格</th>
    <td>*ànt</td>
    <td>*màɾtʰ</td>
    <td>*áft</td>
    <td>*fíkt</td>
    <td>*nùtʰ</td>
    <td>*títʰ</td>
  </tr>
</table>
<p class="ppp">（参考）α祖語の人称代名詞</p>
<table style="font-size: smaller;">
  <tr>
    <th></th>
    <th colspan="3">一人称</th>
    <th colspan="3">二人称</th>
    <th colspan="3">三人称（有生）</th>
  </tr>
  <tr>
    <th></th>
    <th>単数</th>
    <th>双数</th>
    <th>複数</th>
    <th>単数</th>
    <th>双数</th>
    <th>複数</th>
    <th>単数</th>
    <th>双数</th>
    <th>複数</th>
  </tr>
  <tr>
    <th>単独</th>
    <td>*al</td>
    <td>*mas</td>
    <td>*maɾ</td>
    <td>*haf</td>
    <td>*fin</td>
    <td>*fik</td>
    <td>*lud</td>
    <td>*til</td>
    <td>*tid</td>
  </tr>
  <tr>
    <th>名格</th>
    <td>*alɛ</td>
    <td>*mɛs</td>
    <td>*mɛɾ</td>
    <td>*hɛf</td>
    <td>*fun</td>
    <td>*fuk</td>
    <td>*lyd</td>
    <td>*tul</td>
    <td>*tud</td>
  </tr>
  <tr>
    <th>対格</th>
    <td>*ali</td>
    <td>*mis</td>
    <td>*miɾ</td>
    <td>*hif</td>
    <td>*fyn</td>
    <td>*fyk</td>
    <td>*lid</td>
    <td>*tyl</td>
    <td>*tyd</td>
  </tr>
  <tr>
    <th>与格</th>
    <td>*alis</td>
    <td rowspan="4">*miss</td>
    <td>*miɾs</td>
    <td>*hifs</td>
    <td rowspan="4">*fyns</td>
    <td>*fyks</td>
    <td>*lids</td>
    <td>*tyls</td>
    <td>*tyds</td>
  </tr>
  <tr>
    <th>奪格</th>
    <td>*alt</td>
    <td>*maɾt</td>
    <td>*haft</td>
    <td>*fikt</td>
    <td>*ludt</td>
    <td>*tilt</td>
    <td>*tidt</td>
  </tr>
  <tr>
    <th>具格</th>
    <td>*alidʱ</td>
    <td>*miɾdʱ</td>
    <td>*hifdʱ</td>
    <td>*fykdʱ</td>
    <td>*liddʱ</td>
    <td rowspan="2">*tyldʱ</td>
    <td>*tyddʱ</td>
  </tr>
  <tr>
    <th>処格</th>
    <td>*aliʃ</td>
    <td>*miɾiʃ</td>
    <td>*hifiʃ</td>
    <td>*fykiʃ</td>
    <td>*lidiʃ</td>
    <td>*tydiʃ</td>
  </tr>
</table>
<h3 class="h3">指示詞の格変化</h3>
  <p class="pp">
    　指示代名詞は，以下の様になる。
    <table>
      <tr>
        <th class="non"></th>
        <th colspan="2">近称</th>
        <th colspan="2">中称</th>
        <th colspan="2">遠称</th>
      </tr>
      <tr>
        <th class="non"></th>
        <th>単数</th>
        <th>複数</th>
        <th>単数</th>
        <th>複数</th>
        <th>単数</th>
        <th>複数</th>
      </tr>
      <tr>
        <th>単独</th>
        <td>*bɿ̀</td>
        <td>*bjèp</td>
        <td>*ʅ̀i</td>
        <td>*ʅ̀ep</td>
        <td>*gɿ̀</td>
        <td>*gjep</td>
      </tr>
      <tr>
        <th>名格</th>
        <td>*bʅ̀</td>
        <td>*bjùp</td>
        <td>*ʅ̀u</td>
        <td>*ʅ̀up</td>
        <td>*gjù</td>
        <td>*gjùp</td>
      </tr>
      <tr>
        <th>対格</th>
        <td>*bʅ̀</td>
        <td>*bʅ̀p</td>
        <td>*ʅ̀wi</td>
        <td>*ʅ̀wip</td>
        <td>*gʅ̀</td>
        <td>*gʅ̀p</td>
      </tr>
      <tr>
        <th>与格</th>
        <td>*bʅ̀s</td>
        <td>*bʅ̀sep</td>
        <td>*ʅ̀wis</td>
        <td>*ʅ̀wisep</td>
        <td>*gʅ̀s</td>
        <td>*gʅ̀sep</td>
      </tr>
      <tr>
        <th>奪格</th>
        <td>*bɿ̀s</td>
        <td>*bjèpt</td>
        <td>*ʅ̀t</td>
        <td>*ʅ̀ept</td>
        <td>*gɿ̀t</td>
        <td>*gjèpt</td>
      </tr>
    </table>
  </p>
  <p class="pp">疑問詞は，以下の様になる。
    <table>
      <tr>
        <th></th>
        <th>無生</th>
        <th>場所</th>
        <th>有生</th>
        <th>形容詞</th>
      </tr>
      <tr>
        <th>単独</th>
        <td>*ènɿ</td>
        <td>*ìnis</td>
        <td>*túnɿ</td>
        <td>*èȵwɑv</td>
      </tr>
      <tr>
        <th>名格</th>
        <td>*ìnɿ</td>
        <td>*ùnis</td>
        <td>*twínɿ</td>
        <td>*ìȵwɑv</td>
      </tr>
      <tr>
        <th>対格</th>
        <td colspan="2">*ùnɿ</td>
        <td>*tínɿ</td>
        <td>*ùȵwɑv</td>
      </tr>
      <tr>
        <th>与格</th>
        <td colspan="2">*ùnɿs</td>
        <td>*tínɿs</td>
        <td>*ùȵwɑv</td>
      </tr>
      <tr>
        <th>奪格</th>
        <td>*ènɿit</td>
        <td>*ìnistʰ</td>
        <td>*túnɿt</td>
        <td>*èȵwɑvt</td>
      </tr>
      </table>

  </p>
  <p class="ppp">
    （参考）α祖語の指示代名詞と疑問詞
    <table style="font-size: smaller;">
      <tr>
        <th class="non"></th>
        <th colspan="3">近称</th>
        <th colspan="3">中称</th>
        <th colspan="3">遠称</th>
        <th colspan="3">事象</th>
        <th colspan="3">疑問</th>
      </tr>
      <tr>
        <th class="non"></th>
        <th>単数</th>
        <th>双数</th>
        <th>複数</th>
        <th>単数</th>
        <th>双数</th>
        <th>複数</th>
        <th>単数</th>
        <th>双数</th>
        <th>複数</th>
        <th>単数</th>
        <th>双数</th>
        <th>複数</th>
        <th>無生</th>
        <th>有生</th>
        <th>様子</th>
      </tr>
      <tr>
        <th>単</th>
        <td>*bji</td>
        <td>*bjɔt</td>
        <td>*bjɛp</td>
        <td>*wji</td>
        <td>*wjɔt</td>
        <td>*wjɛp</td>
        <td>*gji</td>
        <td>*gjɔt</td>
        <td>*gjɛp</td>
        <td>*axji</td>
        <td>*axjɔt</td>
        <td>*axjɛp</td>
        <td>*ɛlji</td>
        <td>*tulji</td>
        <td>*ɛlyɒb</td>
      </tr>
      <tr>
        <th>主</th>
        <td>*bju</td>
        <td>*bjut</td>
        <td>*bjup</td>
        <td>*wju</td>
        <td>*wjut</td>
        <td>*wjup</td>
        <td>*gju</td>
        <td>*gjut</td>
        <td>*gjup</td>
        <td>*ɛxji</td>
        <td>*ɛxjɔt</td>
        <td>*ɛxjɛp</td>
        <td>*ilji</td>
        <td>*tylji</td>
        <td>*iljɒb</td>
      </tr>
      <tr>
        <th>対</th>
        <td>*bjy</td>
        <td>*bjyt</td>
        <td>*bjyp</td>
        <td>*wjy</td>
        <td>*wjyt</td>
        <td>*wjyp</td>
        <td>*gjy</td>
        <td>*gjyt</td>
        <td>*gjyp</td>
        <td>*ixji</td>
        <td>*ixjɔt</td>
        <td>*ixjɛp</td>
        <td>*ulji</td>
        <td>*tilji</td>
        <td>*uljɒb</td>
      </tr>
      <tr>
        <th>与</th>
        <td>*bjys</td>
        <td>*bjysɔt</td>
        <td>*bjysɛp</td>
        <td>*wjys</td>
        <td>*wjysɔt</td>
        <td>*wjysɛp</td>
        <td>*gjys</td>
        <td>*gjysɔt</td>
        <td>*gjysɛp</td>
        <td>*ixjis</td>
        <td>*ixjsɔt</td>
        <td>*ixjsɛp</td>
        <td>*uljis</td>
        <td>*tiljis</td>
        <td>*uljɒbs</td>
      </tr>
      <tr>
        <th>奪</th>
        <td>*bjit</td>
        <td>*bjɔtt</td>
        <td>*bjɛpt</td>
        <td>*wjit</td>
        <td>*wjɔtt</td>
        <td>*wjɛpt</td>
        <td>*gjit</td>
        <td>*gjɔtt</td>
        <td>*gjɛpt</td>
        <td>*axjit</td>
        <td>*axjɔtt</td>
        <td>*axjɛpt</td>
        <td>*ɛljit</td>
        <td>*tuljit</td>
        <td>*ɛlyɒbt</td>
      </tr>
      <tr>
        <th>具</th>
        <td>*bjydʱ</td>
        <td>*bjytdʱ</td>
        <td>*bjypdʱ</td>
        <td>*wjydʱ</td>
        <td>*wjytdʱ</td>
        <td>*wjypdʱ</td>
        <td>*gjydʱ</td>
        <td>*gjytdʱ</td>
        <td>*gjypdʱ</td>
        <td>*ixjidʱ</td>
        <td>*ixjɔtdʱ</td>
        <td>*ixjɛpdʱ</td>
        <td>*uljidʱ</td>
        <td>*tiljidʱ</td>
        <td>*uljɒbdʱ</td>
      </tr>
      <tr>
        <th>処</th>
        <td>*bjiʃ</td>
        <td>*bjytiʃ</td>
        <td>*bjypiʃ</td>
        <td>*wjiʃ</td>
        <td>*wjytiʃ</td>
        <td>*wjypiʃ</td>
        <td>*gjiʃ</td>
        <td>*gjytiʃ</td>
        <td>*gjypiʃ</td>
        <td>*ixjiʃ</td>
        <td>*ixjɔtiʃ</td>
        <td>*ixjɛpiʃ</td>
        <td>*uljiʃ</td>
        <td>-</td>
        <td>*uljɒbiʃ</td>
      </tr>
    </table>
  </p>
  <h2 class="h2">動詞</h2>
  <h3 class="h3">動詞の階梯</h3>
  <p class="pp">　α-c祖語の動詞は，α祖語と同様に，相によって語幹の母音が交替した。</p>
  <table>
    <tr>
      <th>無標語幹</th>
      <th>進行語幹</th>
      <th>完了語幹</th>
    </tr>
    <tr>
      <td>*…u</td>
      <td>*…wi</td>
      <td>*…i</td>
    </tr>
    <tr>
      <td>*…o</td>
      <td>*…we</td>
      <td>*…e</td>
    </tr>
    <tr>
      <td>*…wɑ</td>
      <td>*…we</td>
      <td>*…a</td>
    </tr>
    <tr>
      <td>*…a</td>
      <td>*…e</td>
      <td>*…i</td>
    </tr>
    <tr>
      <td>*…e</td>
      <td>*…i</td>
      <td>*…u</td>
    </tr>
    <tr>
      <td>*…i</td>
      <td>*…u</td>
      <td>*…wi</td>
    </tr>
  </table>
  <p class="ppp">（参考）α祖語の動詞の階梯</p>
  <table style="font-size: smaller;">
    <tr>
      <th>無標</th>
      <th>進行</th>
      <th>完了</th>
    </tr>
    <tr>
      <td>*…u</td>
      <td>*…y</td>
      <td>*…i</td>
    </tr>
    <tr>
      <td>*…o</td>
      <td>*…ø</td>
      <td>*…e</td>
    </tr>
    <tr>
      <td>*…ɒ</td>
      <td>*…œ</td>
      <td>*…a</td>
    </tr>
    <tr>
      <td>*…a</td>
      <td>*…e</td>
      <td>*…i</td>
    </tr>
    <tr>
      <td>*…e</td>
      <td>*…i</td>
      <td>*…u</td>
    </tr>
    <tr>
      <td>*…i</td>
      <td>*…u</td>
      <td>*…y</td>
    </tr>
  </table>
  <h3 class="h3">動詞の活用表</h3>
  <p class="pp">
    　α-c祖語では，α祖語の完結形と完了形は合流している。
  </p>

<hr class="hr1">
<ol class="pp">
<li id="not_1"><a href="#ref_1">^</a>グレゴリオ暦2020年05月04日現在，アルビス諸語創作における「祖語」は歴史言語学的手法によって再構される祖語<i>Protolanguage</i>とは異なる。アルビス諸語は「祖語」から作られているというだけであるから，子孫言語から「祖語」が必ずしも完全に再構できるとは限らない。それゆえ，動詞の語形変化は「存在したことになっている」というだけであり，再構できるわけではない。</li>
</ol>
  <hr class="hr2"></hr>
  <p class="pp">
  <a href="./index.html">Majukyi_Alubis</a>
  </p>
</body>
</html>